【裁判字號】    89,訴,495
【裁判日期】    900723
【裁判案由】    損害賠償
【裁判全文】
臺灣士林地方法院民事判決  八十九年度訴字第四九五號
    原      告  即乙○○之承.
                丁○○○
    被      告  丙○○
    複  代理人  庚○○
    被      告  戊○○
                己○○
右當事人間損害賠償事件，本院判決如左：
    主      文
原告之訴及假執行之聲請均駁回。
訴訟費用由原告負擔。
    事實及理由
甲、程序方面︰
    原告乙○○於民國八十九年五月一日下午十二時三十分未婚死亡，由其父母即原
    告甲○○與丁○○○於八十九年六月七日承受訴訟。
乙、實體方面：
  一本件原告主張︰乙○○於八十八年十月三十一日晚上十時許，在卡拉ＯＫ唱歌，
    遭被告毆打，乙○○因而負傷返家，乃被告仍隨後趕抵乙○○在台北縣汐止市住
    家，闖入客廳，並由被告丙○○持槍抵住其嘴，另與被告戊○○、己○○共同毆
    打乙○○；乙○○因遭被告毆打，受有驗傷單上所述傷痕；乙○○本有肝方面的
    疾病，因遭被告三人恐嚇及傷害，加速其病情之惡化，終於八十九年五月一日病
    逝。爰依民法第一百八十四條第一項前段、第一百八十五條及第一百九十五條第
    一項等規定，請求︰(一)醫藥費︰新台幣（下同）五十六萬八千元；(二)薪資︰一十
    二萬零六百元；(三)精神慰藉金︰六十七萬四千五百元。又乙○○不幸於訴訟中未
    婚死亡，原告甲○○與丁○○○為其父母，依法有繼承之權利，自得承受訴訟，
    並請求被告賠償。再者︰乙○○與被告在臺灣士林地方法院檢察署（下稱士林地
    檢署）檢察官（下稱檢察官）訊問後所達成之和解，僅係就醫藥費部分達成和解
    云云，並聲明被告應連帶給付原告一百三十六萬三千一百元，及自起訴狀繕本送
    達被告翌日起至清償日止按週年利率百分之五計算之利息，並願供擔保請准宣告
    假執行。
  二被告方面︰
    (一)被告丙○○固自承於八十八年十月三十一日晚間與乙○○發生爭執並互毆，惟
      以︰伊亦遭乙○○打落牙齒，且伊非但未持槍抵住乙○○，亦未與被告戊○○
      、己○○共同毆打乙○○；況檢察官開庭時，伊已經與乙○○就互毆事件達成
      和解，互相撤回告訴，互不再主張民、刑事上權利；再者，本件乙○○死亡原
      因為肝硬化，與前述互毆事件無關，是原告所請求的醫療費用與不能工作之損
      失，均與伊無涉等語，資為抗辯，並聲明求為判決駁回原告之訴，如受不利益
      之判決，願供擔保請准宣告免為假執行。
    (二)被告戊○○否認恐嚇與毆打乙○○，並以兩造在檢察官開庭時已經向檢察官表
      明雙方要和解，並且撤回告訴；被告己○○則以兩造在檢察官開庭後曾就整個
      事件達成和解協議，由被告丙○○賠償乙○○三萬元，雙方並表明互不就民、
      刑事為任何之訴追各等語，資為抗辯，並均聲明求為判決駁回原告之訴。
  三經查︰八十九年四月十三日檢察官偵查庭訊問完畢後，本件被告丙○○的訴訟代
    理人於當時勸諭和解，要被告丙○○讓步，向乙○○道歉，乙○○才同意和解，
    並以三萬或五萬元的數目（訴訟代理人因時過境遷，無法記得詳細金額）達成和
    解乙節，已經訴訟代理人陳述明確；核與隔離訊問之被告己○○結證︰當時有達
    成和解條件，是在庭訊結束後和解的，由被告丙○○賠乙○○三萬元等語相符；
    亦與該次偵訊筆錄末端記載「被告等於庭訊畢後五分鐘後，復入庭請求要和解。
    （檢察官）問（四人－即乙○○與本件被告）是否要撤回告訴？均答︰我們都要
    撤回告訴」等語（詳本院依被告丙○○聲請調閱之偵查卷宗影印本）一致。又被
    告戊○○雖未參與和解，惟被告己○○亦已經明白表示，係因當時乙○○對於被
    告戊○○很感冒，所以和解時，不讓他靠近；然和解是就整個事件和解，而且雙
    方表明互不就民、刑事追訴等語，亦與乙○○於撤回告訴時，未指明僅對被告丙○○與己○○二人撤回告訴之情，不相齟齬。又被告乙○○雖另述︰我知道原告
    乙○○病很重，要他吃藥保養，不要喝酒等語。惟此種用語，為好朋友之間的關
    懷，尚難用以指陳乙○○與被告當時僅就醫療費部分達成和解。綜上所述，堪信
    乙○○與被告於八十九年四月十三日檢察官開庭後，確實已經就整個相關事件達
    成和解，從和解內容明互不就民、刑事追訴之情觀之，乙○○提起本件訴訟，自
    屬無據，應予駁回。原告之訴既經駁回，其假執行之聲請，亦失所附麗，應併予
    駁回。
  四本件事證已臻明確，兩造其餘陳述或舉證，爰不予一一論述，併此敘明。
丙、據上論結，原告之訴為無理由，依民事訴訟法第七十八條判決如主文。
中      華      民      國     九十     年      七      月    二十三    日
                                    臺灣士林地方法院民事第二庭
~B法      官  黃心賢
右為正本係照原本作成。
如對本判決上訴須於判決送達後廿日內向本院提出上訴狀。
中      華      民      國     九十     年      七      月    三十一    日
~B法院書記官  馮衍燕


司法院資訊處製作；財團法人民間司法改革基金會備份。
